臺灣高等法院刑事判決
110年度上易字第11號
上  訴  人  
即  被  告  魏銘和


            
上列上訴人即被告因竊盜案件，不服臺灣士林地方法院109年度
審易字第1509號，中華民國109年11月6日第一審判決（起訴案號
：臺灣士林地方檢察署109年度偵字第11893號），提起上訴，本
院判決如下：
    主  文
上訴駁回。
    犯罪事實
一、魏銘和基於意圖為自己不法所有之竊盜犯意，於民國109年7
    月5日清晨4時48分許，騎乘車號000-000號普通重型機車，
    行經臺北市○○區○○○路0段000號角投娃娃屋時，見涂瑞麟所
    管理、娃娃屋內之兌幣機無人看管，竟持客觀上足供兇器使
    用之螺絲起子1支、鉗子1把，撬開該兌幣機鎖頭，竊取裡面
    之零錢箱(內有零錢新臺幣《下同》840元)，得手後，拿在手
    上欲離開現場時，適遭涂瑞麟發現而攔阻其離去，並報警處理
    而查獲，為警當場扣得遭竊之財物及螺絲起子1支、鉗子1把
    ，另調閱現場監視器錄影畫面，查悉上情。
二、案經涂瑞麟告訴暨臺北市政府警察局大同分局報告臺灣士林
    地方檢察署檢察官偵查起訴。
    理  由
壹、證據能力部分：
一、按被告以外之人於審判外之言詞或書面陳述，除法律有規定
    者外，不得作為證據。另按被告以外之人於審判外之陳述，
    雖不符合同法第159條之1至第159條之4之規定，然經當事人
    於審判程序同意作為證據，法院審酌該言詞陳述或書面陳述
    作成時之情況，認為適當者，亦得為證據。當事人、代理人
    或辯護人於法院調查證據時，知有第159條第1項不得為證據
    之情形，而未於言詞辯論終結前聲明異議者，視為有前項同
    意，刑事訴訟法第159條第1項、第159條之5分別定有明文。
    該條立法意旨在於傳聞證據未經當事人之反對詰問予以核實
    ，原則上先予排除，惟若當事人已放棄反對詰問權，於審判
    程序中表明同意該等傳聞證據可作為證據；或於言詞辯論終
    結前未聲明異議，基於尊重當事人對傳聞證據之處分權，及
    證據資料愈豐富，愈有助於真實發見之理念，且強化言詞辯
    論主義，使訴訟程序得以順暢進行，上開傳聞證據亦均具有
    證據能力。查本件被告以外之人於審判外之言詞或書面陳述
    屬傳聞證據部分，檢察官、被告於本院準備程序中同意有證
    據能力，且迄於言詞辯論終結前亦未聲明異議，復本院認其
    作成之情形並無不當情形，經審酌後認為適當，均應認於本
    案有證據能力。
二、另本件認定事實引用之卷內其餘非供述證據部分，與本案均
    有關連性，亦無證據證明係實施刑事訴訟程序之公務員以不
    法方式所取得，依刑事訴訟法第158條之4之反面解釋，當有
    證據能力，復於本院審理時，提示並告以要旨，使檢察官、
    被告充分表示意見，自得為證據使用。
貳、實體方面
一、認定犯罪事實所憑證據及認定之理由
  ㈠告訴人涂瑞麟管有之兌幣機內零錢，於犯罪事實一所載時地
    遭上訴人即被告魏銘和竊取之事實，業據告訴人凃瑞麟於警
    詢中指訴歷歷（見士檢109年度偵字第11893號偵查卷《下稱
    偵11893卷》第51至53頁），並有臺北市政府警察局大同分局
    搜索扣押筆錄、扣押物品目錄表、扣押物品收據（見偵1189
    3卷第38至41頁）；受理竊盜案件監視器影像蒐證畫面（見
    偵11893卷第43至45頁）；查扣贓物、工具之照片3張（見偵
    11893卷第47、71頁）；贓物認領保管單（見偵11893卷第55
    頁）；臺灣士林地方檢察署辦案公務電話紀錄表（見偵1189
    3卷第73頁）附卷可稽。且有扣案之螺絲起子1支、鉗子1把
    可資佐證。
　㈡另據被告於警詢、偵訊及原審、本院均自白認罪（見偵11893
    卷第27至29、61至63頁，原審卷第42、47頁，本院卷第76、
    103頁），是認被告之任意性自白內容與事實相符，堪足採
    認為真實。
　㈢綜上所述，本案事證已臻明確，被告上開竊盜犯行，堪予認
    定，自應依法予以論罪科刑。
二、論罪
　 按攜帶兇器竊盜罪，係以行為人攜帶兇器竊盜為其加重構成
   要件，此所謂兇器，其種類並無限制，凡客觀上足對人之生
   命、身體、安全構成威脅，具有危險性之兇器均屬之，且祇
   須行竊時攜帶此種具有危險性之兇器為已足，並不以攜帶之
   初有行兇之意圖為必要（最高法院79年台上字第5253號判決
   先例意旨參照）。查本案被告持以行竊之螺絲起子1 支、鉗
   子1把，均係以金屬製成，質地堅硬、末端尖銳，且可用以破
   壞金屬製鎖頭，如將該等物品用以攻擊他人，客觀上當足以
   對人之生命、身體、安全構成威脅，應屬具有危險性之兇器
   無訛。是核被告所為，係犯刑法321 條第1項第3款之攜帶兇
   器竊盜罪。
三、駁回上訴之理由
　㈠原審以被告罪證明確，適用刑法第321條第1項第3款規定，  
     以行為人責任為基礎，審酌被告前有多次竊盜前科紀錄，
    有本院被告前案紀錄表在卷可憑，其素行已非佳，竟不思警
    惕悔改，再為本案犯行，足見其貪圖小利，冀望以不勞而獲
    之方式取得財物，所為顯乏尊重他人財產法益之觀念，殊值
    非難，惟念及被告犯後已知坦承犯行，態度尚可，考量其犯
    罪之動機、目的、手段、竊得財物價值，兼衡被告自陳高職
    肄業之教育智識程度、入所前從事送菜員、月薪約3萬元、
    單身、無家人待其扶養之家庭生活經濟狀況（見原審卷第48
    頁）等一切情狀，量處有期徒刑7月，並說明扣案之螺絲起
    子1支、鉗子1把，均為被告所有，且供被告犯本案竊盜犯行
    所用之物，業據被告於原審供承在卷（見原審卷第46頁）依
    刑法第38條第2 項前段之規定宣告沒收之。經核原判決認事
    、用法並無違法或不當，業已斟酌刑法第57條各款所列情狀
    ，量刑之宣告亦稱妥適，而未逾越法定刑度，符合比例原則
    。
  ㈡按刑事審判旨在實現刑罰權之分配的正義，故法院對有罪被
    告之科刑，應符合罪刑相當之原則，使輕重得宜，罰當其罪
    ，以契合社會之法律感情，此所以刑法第57條明定科刑時應
    審酌一切情狀，尤應注意該條所列10款事項以為科刑輕重之
    標準，俾使法院就個案之量刑，能斟酌至當。而量刑輕重係
    屬事實審法院得依職權自由裁量之事項，苟已斟酌刑法第57
    條各款所列情狀而未逾越法定刑度，不得遽指為違法，最高
    法院72年度台上字第6696號判決先例可資參照。查被告被告
    所犯攜帶兇器竊盜罪，法定刑度為「有期徒刑6月以上、5年
    以下」，原判決量處有期徒刑7月，認屬從低度量刑，可認
    原判決就此部分之刑罰裁量職權行使，既未逾越法律所規定
    之範圍，亦無濫用權限之情形，難遽謂原判決就此部分之量
    刑有何不當，縱與被告主觀上之期待有所落差，仍難指其量
    刑有何不當或違法，認被告以原判決量刑過重由提起上訴，
    為無理由，應予駁回。
據上論斷，應依刑事訴訟法第368條，判決如主文。
本案經檢察官陳銘鋒提起公訴，檢察官陳正芬到庭執行職務。
中　　華　　民　　國　　110 　年　　3 　　月　　25　　日
              　  刑事第二十三庭審判長法　官  許永煌
　　　　　　　　　　　　　　　　　    法　官  吳定亞
　　　　　　　　　　　　　　　　　    法　官  黃美文
以上正本證明與原本無異。
不得上訴。
                                　    書記官  彭威翔
中　　華　　民　　國　　110 　年　　3 　　月　　26　　日
附錄：本案論罪科刑法條
中華民國刑法第321條第1項第3款：
犯前條第1項、第2項之罪而有下列情形之一者，處6月以上5年以
下有期徒刑，得併科50萬元以下罰金：
三、攜帶兇器而犯之。